【裁判字號】    91,附民,104
【裁判日期】    920226
【裁判案由】    損害賠償
【裁判全文】
臺灣基隆地方法院刑事附帶民事訴訟判決            九十一年度附民字第一四號
    原      告  己○○○保險股份有限公司  設台北市○○路○段二九六號
    法定代理人  黃  貴
    訴訟代理人  庚○○  住同右.
                辛○○  住同右.
    被      告  丁○○  住基隆.
                子○○  住同右.
                戊○○  住基隆.
                壬○○
                乙○○  住基隆.
                丙○○  住基隆.
                甲○○  住同右.
                癸○○  住基隆.
右列被告因詐欺等案件，經原告提起附帶民事訴訟，請求損害賠償，本院判決如左：
    主      文
被告丁○○應給付原告新台幣陸拾貳萬零柒佰元及自民國九十二年一月十六日起至清
償日止，按年息百分之五計算之利息。
被告丁○○與子○○應連帶給付原告新台幣拾壹萬伍仟佰捌拾陸元及自民國九十二
年一月十六日起至清償日止按年息百分之五計算之利息。
被告丁○○、戊○○應連帶給付原告新台幣貳拾捌萬仟伍佰元及自民國九十二年一
月十六日起至清償日止，按年息百分之五計算之利息。
被告丁○○、壬○○應連帶給付原告新台幣貳拾壹萬壹仟伍百元及自民國九十二年一
月十六日起至清償日止按年息百分之五計算之利息。
被告丁○○、乙○○應連帶給付原告新台幣拾陸萬零肆佰元及自民國九十二年一月
十六日起至清償日止，按年息百分之五計算之利息。
被告丁○○、丙○○應連帶給付原告新台幣貳拾萬伍仟柒佰伍拾元及自民國九十二
手一月十六日起至清償日止，按年息百分之五計算之利息。
被告丁○○、甲○○應連帶給付原告新台幣萬陸仟伍佰元及自民國九十二年一月十
六日起至清償日止，按年息百分之五計算之利息。
被告丁○○、癸○○應連帶給付原告新台幣貳拾陸萬貳仟元及自民國九十二年一月十
六日起至清償日止，按年息百分之五計算之利息。
第一項至第八項之判決於原告（依序）以新台幣貳拾萬元、萬捌仟元、玖萬肆仟元
、柒萬元、拾貳萬元、柒萬捌仟元、壹萬貳仟元、捌萬柒仟元為被告預供擔保後，得
為假執行。
    事      實
甲、原告方面：
一、聲明：請求判決：  如主文第一項至第八項所示，  願供擔保請求宣告假執行。
二、陳述略稱：
    被告丁○○自民國九十年六月二十二日起至九十一年二月十八日止，偽造長庚紀
念醫院及國軍基隆醫院診斷證明書，三次以自己名義，五次冒用李政勳名義，三次冒
用蘇振泓名義，先後共向原告詐領醫療理賠保險金合計新台幣（下同）六十二萬零七
百元。
  被告丁○○另自民國九十年十二月二十四日起至九十一年三月七日止，偽造被告子
  ○○、戊○○、壬○○、乙○○、丙○○、甲○○、癸○○名義長庚紀念醫院診斷
  書證明書交由彼等七人持向原告詐領醫療理賠保險金依序各為十一萬五千三百八十
  六元、二十八萬三千五百元、二十一萬一千五百元、三十六萬零四百元、二十三萬
  五千七百五十元、十一萬六千五百元、二十六萬二千元，被告丁○○並與彼等朋分
  詐欺所得款項。
  被告等前述犯罪事實經臺灣基隆地方法院檢察署偵查後提起公訴，由  鈞院審理中
  。被告丁○○除就其詐欺行為對原告所造成之損害，負其賠償責任外，並應與其餘
  被告就共同詐欺犯行對原告所造成之損害，負連帶賠償之責任。除被告甲○○部分
  ，已賠償原告八萬元外，餘均尚未賠償原告。
乙、被告方面：
    對原告主張之事實及請求之金額均不爭執，只是目前無力清償。
    理      由
一、原告主張之事實，均為被告等所不爭執，且被告等因偽造長庚紀念醫院診斷證明
    書，向原告詐領醫療理賠保險金，而犯有偽造文書及詐欺取財等罪，亦經本院分
    別判處罪刑在案，自堪認原告主張為實在，因此原告依侵權行為之法律關係，請
    求被告等賠償其損害，暨自起訴狀繕本送達後之九十二年一月十六日起至清償日
    止之法定遲延利息，即屬正當，應予准許。
二、原告陳明願預供擔保以代釋明，請求宣告假執行，亦無不合，爰併分別酌定相當
    擔保金額，予以准許。
三、據上論斷，原告之訴為有理由，依刑事訴訟法第五百零二條後段，第四百九十一
    條第十款、民事訴訟法第二百九十條第二項判決如主文。
中      華      民      國      九十二    年      二    月    二十六    日
                                臺灣基隆地方法院刑事第一庭
                                      法  官    洪  政  雄
右正本證明與原本無異。
對於本件判決如有不服，非對刑事判決上訴時不得上訴並應於收受送達後十日內，向
本院提出上訴書狀。
                                      書記官    盧  競  合
中      華民      國      九十二    年      二    月    二十六    日


司法院資訊處製作；財團法人民間司法改革基金會備份。
